高雄高等行政法院裁定
110年度聲字第54號
聲  請  人  鄭江和                                    
上列聲請人因與相對人臺南市政府間分割登記事件（本院108年
度訴更一字第14號），聲請交付法庭錄音光碟，本院裁定如下︰
    主  文
一、許可聲請人於繳納費用後交付本院108年度訴更一字第14號 
     分割登記民國110年10月7日、同年11月18日之法庭錄音光 
     碟。
二、其餘聲請均駁回。
    理  由
一、按「當事人及依法得聲請閱覽卷宗之人，因主張或維護其法
    律上利益，得於開庭翌日起至裁判確定後6個月內，繳納費
    用聲請法院許可交付法庭錄音或錄影內容。」行政法院組織
    法第47條準用法院組織法第90條之1第1項前段規定甚明。次
    按「本辦法依法院組織法（以下簡稱本法）第90條之3規定
    訂定之。法庭錄音、錄影之利用及保存，除法律別有規定外
    ，依本辦法之規定。」「（第1項）當事人及依法得聲請閱
    覽卷宗之人，因主張或維護其法律上利益，聲請交付法庭錄
    音或錄影內容時，應敘明理由，由法院為許可與否之裁定。
   （第2項）法院受理前項聲請，如認符合聲請人要件，並在聲
    請期間內提出，且就所主張或維護法律上之利益已敘明者，
    除法令另有排除規定外，應予許可。」「本辦法之規定，於
    其他法院組織法有準用本法之規定者，亦適用之。」分別為
    法庭錄音錄影及其利用保存辦法第1條、第8條第1、2項及第
    12條所明定。
二、經查，聲請人為本院108年度訴更一字第14號分割登記事件
    之原告，係屬有權聲請交付法庭錄音內容之人，其主張為核
    對筆錄，確認完整而明確之案情，以供上訴三審之攻防參考
    ，聲請交付該案民國110年10月7日、同年11月18日法庭錄音
    光碟，核與法庭錄音錄影及其利用保存辦法第8條第1項、第
    2項規定之意旨相符，故其聲請於法有據，應予准許。另錄
    音光碟涉及他人之個人資料，為避免損及他人權益及司法公
    正性，依法庭錄音錄影及其利用保存辦法第8條第4項規定，
    聲請人就取得之錄音內容，不得散布、公開播送，或為非正
    當目的之使用，附此敘明。
三、至聲請人另請求交付上開事件109年1月16日、同年3月19日
    、同年5月14日、同年9月17日、同年11月19日、110年4月15
    日、同年5月13日法庭錄音光碟部分，經核聲請人前已分別
    具狀聲請，並經本院以109年度聲字第44號裁定、109年度聲
    字第92號裁定、109年度聲字第209號裁定、110年度聲字第2
    0號裁定准其所請，毋庸再行聲請裁定准許乙節，有本院索
    引卡查詢附卷為證。聲請人續就此要求再次交付云云，核無
    必要，此部分聲請應予駁回，爰裁定如主文第二項所示。
四、依行政法院組織法第47條、法院組織法第90條之1第1項前段
    、法庭錄音錄影及其利用保存辦法第8條第1項，裁定如主文
    。　　　　
中　　華　　民　　國　　111 　年　　1 　　月　　12　　日
            高雄高等行政法院第三庭
                        審判長法官　吳　永　宋
                              法官　黃　堯　讚
                              法官　孫　奇　芳
以上正本係照原本作成。
如不服本裁定，應於裁定送達後10日內以書狀敘明理由，經本院
向最高行政法院提出抗告（須按對造人數附具繕本）。
中　　華　　民　　國　　111 　年　　1 　　月　　12　　日
                              書記官　宋鑠瑾